【裁判字號】    89,上訴,1095
【裁判日期】    890714
【裁判案由】    毒品危害防制條例
【裁判全文】
臺灣高等法院臺南分院刑事判決              八十九年度上訴字第一九五號 Ｃ
      上  訴  人
      即  被  告  丁  ○  ○
      右二人共同
      指定辯護人  本院公設辯護人  己  ○  ○
右上訴人因毒品危害防制條例案件，不服臺灣嘉義地方法院八十八年度訴字第二七號
中華民國八十九年七月十四日第一審判決（起訴案號：臺灣嘉義地方法院檢察署八十
七年度偵字第七二四七、七二四四號），及移送併辦（八十八年度偵字九四七號、八
十九年度偵字第一四二七號），提起上訴，本院判決如左：
      主      文
原判決撤銷。
丁○○共同連續販賣第二級毒品，累犯，處有期徒刑捌年。扣案之安非他命壹小包（
淨重貳點壹陸參公克，鑑餘貳點壹壹貳肆公克）沒收並銷燬之。販賣第二級毒品所得
之新臺幣壹萬貳仟元，沒收，如全部或一部不能沒收時，以其財產抵償之。
甲○○○共同販賣第二級毒品，累犯，處有期徒刑肆年。扣案之安非他命壹小包（淨
重貳點壹陸參公克，鑑餘貳點壹壹貳肆公克）沒收並銷燬之。
      事      實
一、丁○○曾於八十四年間，因違反麻醉藥品管制條例、藥事法等案件，分別經臺灣
    彰化地方法院分別判處有期徒刑八月、六月，合併定應執行有期徒刑十月確定，
    並於八十五年六月二十七日假釋期滿執行完畢；另甲○○○於八十六年間，因違
    反麻醉藥品管理條例案件，經臺灣嘉義地方法院判處有期徒刑八月確定，並於八
    十七年十月五日執行完畢。
二、丁○○、甲○○○係男、女朋友關係，竟共同意圖牟利，在嘉義縣中埔鄉裕民村
    石頭厝二八號住處，販賣第一級毒品安非他命。丁○○並基於販賣安非他命之概
    括犯意，因八十七年十一月二十二日下午十時十分許，經警在嘉義市○○○街十
    七號前，查獲庚○○非法施用安非他命後，由庚○○配合警方撥打000000
    0000號行動電話聯絡丁○○約定交易時間、地點，佯稱欲購買新臺幣（下同
    ）五千元之安非他命，迨同年月二十三日凌晨一時五十分許，丁○○指示甲○○○依約攜帶安非他命一小包，於附表編號(1)所示時間、地點欲交予庚○○時，為
    警當場查獲，並扣得毛重二．五公克之安非他命一小包（淨重二‧一六三公克，
    鑑餘二‧一一二四公克），復循線至丁○○、甲○○○位於嘉義縣中埔鄉裕民村
    石頭厝二八號住處查獲丁○○，並扣得毛重０．四公克之安非他命一小包（淨重
    ０‧一六五三公克，鑑餘０‧一五一五公克）、殘留有甲基安非他命成分之塑膠
    分裝空袋四十個及塑膠分裝袋十個（因供施用第二級毒品之物，應另案宣告沒收
    銷燬）、及丁○○所有之0000000000號行動電話一支。
三、丁○○復於附表編號(2)所列之時間、地點，連續販賣安非他命六次予丙○○（數
    量、價格均如附表編號(2)所示），經警於八十九年二月十八日晚間十時許，在嘉
    義市○○路二一六巷二一號前查獲丙○○，扣得安非他命一小包（毛重０‧一公
    克，業經另案單獨宣告沒收），並循線於翌日（二月十九日）凌晨一時三十分許
    ，在嘉義市○○○街、蘭州二街街口及於同日凌晨一時四十五分許，在嘉義市○○○街四號五樓三丁○○住處，分別查獲安非他命二．八公克及二．三公克（合
    計五．一公克，淨重四．六八公克、包裝重０‧三八公克，業經另案認係供丁○○施用毒品之用，沒收銷燬）、殘留甲基安非他命成分之分裝袋二個（亦係供施
    用毒品之用，應另案宣告沒收銷燬）等物。
四、案經嘉義市警察局、嘉義縣警察局移送，嘉義縣警察局水上分局報告臺灣嘉義地
    方法院檢察署檢察官偵查起訴及併案審理。
      理      由
一、訊之上訴人即被告丁○○、甲○○○均矢口否認有何販賣安非他命犯行，就附表
    編號(1)犯行部分，丁○○辯稱︰扣案安非他命係自己施用，因甲○○○怕伊吸用
    太多，才帶在手上、扣案之塑膠分裝空袋四十個係供裝藥予羊食用，行動電話是
    做羊乳外務用的，那時我人在家睡覺，不知道甲○○○何時出去；另被告丁○○
    ，固坦承有於附表編號(2)所示之時、地交付安非他命丙○○數次等事實，惟矢口
    否認有何附表編號(2)販賣犯行，辯稱︰未賣安非他命給他，免錢送他，是他來找
    我，我載他去買云云。被告甲○○○則辯稱：不認識庚○○，當天洗完澡後，將
    安非他命放在口袋，並不是庚○○要交易安非他命云云。
二、經查：
  (一)右揭附表編號(1)犯罪事實，業據證人庚○○迭於警訊、偵查中證述甚詳，核與證
    人即查獲被告二人之嘉義市警察局保安隊隊員歐城懷、陳太川、戊○○證稱：當
    場在甲○○○手中取出一包安非他命，當時甲○○○並未拿垃圾出來等語。及證
    人陳太川、歐城懷於原審結證稱：庚○○先用公共電話聯絡後．．．說一、二十
    分鐘後，丁○○的同居人甲○○○會將毒品拿下來．．我們就跟庚○○在車內等
    ，約三十分鐘後，未見到有人來，庚○○再用我們同事的電話打丁○○的行動電
    話，隔約十分鐘，甲○○○走出來在他們的巷口，．．．當場在甲○○○手中取
    出一包安非他命等語。與證人戊○○於證稱：第一次打公共電話聯絡丁○○、第
    二次以車上電話與丁○○聯絡，聽電話的人是丁○○等情節相符（詳臺灣嘉義地
    方法院檢察署八十七年七二四七號偵查卷內八十七年十二月十五日訊問筆錄、原
    審八十八年三月十五日訊問筆錄），並有當庭拍攝供庚○○指認之照片二幀在卷
    可稽，足認被告甲○○○當日係依被告丁○○指示，交付安非他命予庚○○。此
    外復有毛重二．五公克之安非他命一小包（淨重二‧一六三公克，鑑餘二‧一一
    二四公克）、毛重０．四公克之安非他命一小包（淨重０‧一六五三公克，鑑餘
    ０‧一五一五公克）、殘留有甲基安非他命成分之塑膠分裝空袋四十個及塑膠分
    裝袋十個（以上毒品、空袋及分裝袋均送鑑定，此有八十八年一月二十六日（
    ）綱得字第００八六九號憲兵司令部刑事鑑識中心鑑驗通知書一份附卷可憑）、
    並有當時用以聯絡之0000000000號行動電話一支等扣案可資佐證。雖
    購買安非他命之庚○○於本院調查時翻異前供稱：筆錄係半強迫完成，係承辦警
    員以不指認將送勒戒云云。惟經本院傳喚製作筆錄之警員戊○○到庭敘述當時情
    形，庚○○即承認對犯罪事實如附表(一)所示部分筆錄無意見（詳本院八十九年十
    二月一日訊問筆錄），是庚○○於本院所證，顯係迴護被告供詞，殊不足採。
  (二)就有關扣案塑膠空袋之用途、甲○○○是否認識庚○○及甲○○○查獲時係出門
    做何事等情，於經檢察官於偵查中分別訊問被告二人結果，被告丁○○供稱︰扣
    案之塑膠分裝空袋四十個係供裝藥予羊食用，而甲○○○認識庚○○，因伊有介
    紹渠等認識，且庚○○亦曾至其住處，及甲○○○於查獲當時係拿五千元欲借予
    庚○○等語在卷（詳八十七年偵字第七二四七號卷八十七年十一月二十三日訊問
    筆錄、原審八十八年三月十五日訊問筆錄）。惟被告甲○○○則供稱︰扣案之塑
    膠空袋係欲裝安非他命供己施用，而伊並不認識庚○○，及查獲當時，伊係拿垃
    圾出門丟棄等語（詳八十七年偵字第七二四四號卷八十七年十一月二十三日訊問
    筆錄）在卷，經核被告二人供詞，顯有互相矛盾，而不足採信。參諸被告丁○○
    於接聽庚○○電話後，嗣由被告甲○○○持毒品安非他命交付，則被告丁○○與
    甲○○○就販毒行為顯有犯意聯絡，而由被告甲○○○交付毒品之共同販賣、行
    為分擔事實。綜上所述，被告二人所辯，均顯係事後卸責之詞，委無足採。
三、次查：
  (一)被告丁○○於附表編號(2)所列時、地販毒情事，業經被告丁○○於偵查中，就於
    八十九年二月四日、二月十一日、二月十八日，在嘉義市○○路二一五號唱將Ｋ
    ＴＶ路旁，以二至三千元價格，賣五、六次安非他命給丙○○等情自白不諱，核
    與證人丙○○於偵查中證述情節相符、並供稱查獲時扣案安非他命即係向丁○○
    買的（詳八十九年二月十九日偵查中訊問筆錄）；而本案警方於八十九年二月十
    八日晚間十時許，查獲丙○○並扣得向丁○○購得之安非他命一小包（０‧一公
    克）後，隨即循線查扣丁○○所有之安非他命二．八公克及二．三公克、殘留甲
    基安非他命成分之分裝袋二個等物（安非他命合計五．一公克，經送鑑定，淨重
    四．六八公克、包裝重０‧三八公克，分裝帶二個均有甲基安非他命殘留，此有
    法務部調查局八十九年六月五日（）陸（一）字第八九０三四九一六號檢驗通
    知書附卷可憑。
  (二)參以證人丙○○於偵查中證述被告丁○○販賣安非他命之時間、地點、次數、價
    格均甚明確，且被告丁○○與證人丙○○均陳述二人素無仇怨在卷（詳原審八十
    九年六月九日訊問筆錄），證人丙○○應無任意誣指被告販賣毒品重罪之理。另
    證人丙○○於原審審理中復陳稱：在水上分局警訊筆錄內容係被打才說的云云，
    惟證人丙○○就偵查中供稱被告丁○○販毒情事，被告丁○○在場並無意見，且
    自承部分自己吸用部分賣與丙○○（詳偵卷八十九年二月十九日偵訊筆錄），亦
    與警訊筆錄所述情節相符，偵查中證人丙○○於偵查中自白已具真實性，堪予採
    信，被告丁○○事後翻異前供，辯稱係無償送予丙○○施用云云，顯係事後卸責
    之詞，亦無足採。雖購買安非他命之丙○○於本院調查時翻異前供稱：伊否認筆
    錄記載，當時只打電話，沒買毒品，警員告訴我說，如我說這麼說，就直接送去
    勒戒云云。惟經本院傳喚製作筆錄之警員乙○○到庭敘述當時情形，明證丙○○
    筆錄係依其所述記載（詳本院八十九年十一月八日訊問筆錄），是丙○○於本院
    所證，顯係迴護被告供詞，要無可採。
四、安非他命來源不易，且近年來安非他命危害社會日益嚴重，治安機關對查緝販賣
    及施用安非他命等工作，無不嚴加執行，各傳播媒體對政府大力掃毒之決心亦再
    三報導，設若無利可圖，衡情一般持有安非他命之人當無輕易將持有安非他命轉
    讓他人而甘冒於再次向他人購買時，而有被查獲移送危險之理﹖而被告丁○○於
    偵查中既坦承交付安非他命予丙○○，且每次均收受丙○○交付之價金二千至五
    千元不等，另被告丁○○、甲○○○共同販賣安非他命予庚○○，均已如前述，
    益證被告二人確有販賣安非他命從中牟利之行為甚明。被告丁○○於偵查中已供
    稱：每次以二至五千元不等之價格販賣安非他命予丙○○等語，惟被告丁○○自
    原審至本院調查、審理時均既否認販賣，則就其每次販賣安非他命之價格已無從
    查證，應以每次二千元之價格販賣，為較有利於被告丁○○之認定，其所販賣六
    次，共得款一萬二千元。本件事證明確，被告丁○○與與甲○○○就附表編號(1)
    部分共同販賣安非他命及丁○○就被附表編號(2)單獨販賣安非他命犯行，均堪以
    認定。
五、按安非他命係毒品危害防制條例第二條第二項第二款所規定之第二級毒品，被告
    丁○○、甲○○○於附表編號(1)所列時、地，販賣安非他命予庚○○，係犯毒品
    危害防制條例第四條第二項販賣第二級毒品罪。被告二人間，就此次販賣安非他
    命犯行，顯有犯意聯絡，行為分擔事實，皆應依刑法二十八條論以共同正犯。被
    告二人持有毒品安非他命之低度行為，應各為其販賣之高度行為吸收，均不另論
    罪。又被告丁○○就附表編號(2)所列連續六次販賣毒品安非他命予丙○○，另犯
    同條第二項販賣第二級毒品罪；其先後七次犯行，時間緊接，犯罪構成要件相同
    ，顯係各基於概括之犯意反覆為之，應依連續犯之規定論以販賣第二級毒品罪一
    罪，除法定刑為無期徒刑部分，依刑法第六十五條第一項規定不得加重外，餘有
    期徒刑及罰金刑部分加重其刑。被告甲○○○係丁○○同居人，受命前往交貨，
    且僅一次犯行，其犯罪之情狀尚可憫恕，併依刑法第五十九條規定，減輕其刑。
    又查被告丁○○曾於八十四年間，因違反麻醉藥品管制條例及藥事法等案件，分
    別經臺灣彰化地方法院分別判處有期徒刑八月、六月，合併定應執行刑有期徒刑
    十月確定，並於八十五年六月二十七日假釋期滿而執行完畢；另被告甲○○○於
    八十六年間，因違反麻醉藥品管理條例案件，經嘉義地方法院判處有期徒刑八月
    確定，並於八十七年十月五日執行完畢。此有臺灣高等法院被告全國前案紀錄表
    各一份附卷可稽，被告二人於五年內再犯本件有期徒刑以上刑之罪，均為累犯，
    除法定刑最重本刑為無期徒刑部分，依刑法第六十五條第一項規定不得加重外，
    餘有期徒刑及罰金刑部分加重其刑，被告丁○○部分，依刑法第七十條規定遞加
    重其刑，被告甲○○○部分，依刑法第七十一條第一項規定先加後減。
六、原判決以被告丁○○、甲○○○罪證明確，因予論罪科刑，固非無見，惟(一)禁
    法上之販賣鴉片罪，並不以販入之後復行賣出為構成要件，但使以營利為目的將
    鴉片購入或賣出，有一於此，其犯罪即經完成，均不得視為未遂，最高法院二十
    五年度非字第一二三號判例可資參照。本案被告除將第二級毒品賣與庚○○外，
    尚有販賣與丙○○之販賣犯行，足徵被告丁○○係意圖牟利而販入，原判決認被
    告丁○○與甲○○○所為如附表編號(1)部分，因尚未交付，而依未遂規定判處罪
    刑，自有未洽。(二)沒收供犯罪所用之物，應以專供犯罪之用為原則，最高法院十
    八年度上字第一四二七號判例意旨可資參照，而行動電話為大眾通訊工具，並非
    專供販賣毒品所用之必要物品，扣案行動電話一支雖係被告丁○○所有，惟據被
    告供稱係購售羊乳使用，尚無證據足認係專供被告販賣毒品犯罪所用之物，自不
    合沒收要件，原判決諭知沒收，亦有未合。被告等上訴意旨，仍執前詞否認犯罪
    ，雖無理由，然原判決既有可議之處，自應由本院依法撤銷改判。爰審酌被告二
    人之品行、犯罪之動機、目的、手段，販賣毒品對國民健康之危害程度及犯罪後
    猶否認犯行等一切情狀，各量處如主文所示之刑，以示懲儆。附表編號(1)部分扣
    案毛重二．五公克之安非他命一小包（淨重二‧一六三公克，鑑餘二‧一一二四
    公克）依毒品危害防制條例第十八條第一項前段沒收並銷燬之。而被告二人就附
    表編號(1)部分未遂犯行，雖無所得，然被告丁○○就右揭於附表編號(2)部分連續
    販賣安非他命六次予丙○○，以最低額二千元計算，被告丁○○就此販賣之所得
    有一萬二千元，應依毒品危害防制條例第十九條第一項之規定宣告沒收，如全部
    或一部不能沒收時，則以其財產抵償之。至於扣案被告丁○○所有000000
    0000號行動電話一支，尚無證據足認係專供犯罪所用之物，尚不合毒品危害
    防制條例第十九條第一項或刑法第三十八條第一項第二款規定，爰不予宣告沒收
    。再附表編號(1)扣案之毛重０．四公克之安非他命一小包（淨重０‧一六五三公
    克，鑑餘０‧一五一五公克）、殘留有甲基安非他命成分之塑膠分裝空袋四十個
    及塑膠分裝袋十個，附表編號(2)部分扣案之安非他命二．八公克及二．三公克（
    合計五．一公克，淨重四．六八公克、包裝重０‧三八公克），殘留甲基安非它
    命之分裝袋二個等物，均為供被告丁○○施用毒品之用，應另案宣告沒收銷燬，
    爰均不另為沒收銷燬之宣告。
七、公訴人起訴意旨另認被告二人就如附表編號(3)(4)(5)，認被告甲○○○就附表編號
    (6)，另涉有販賣第二級毒品犯行，惟按犯罪事實，應依證據認定之，無證據不得
    推定其犯罪事實；又不能證明被告犯罪者，應諭知無罪之判決，刑事訴訟法第一
    百五十四條、第三百零一條定有明文。又認定不利於被告之事實，須依積極證據
    ，苟積極證據不足為不利於被告事實之認定，即應為有利於被告之認定，更不必
    有何有利之證據，最高法院三十年上字第八一六號著有判例，合先敘明。
  (一)本案如附表編號(3)(4)(5)部分，訊之上訴人即被告二人堅決否認有何販毒事實，被
    告丁○○辯稱：庚○○於警訊筆錄最初指稱向被告二人購買安非他命時間，為八
    十七年九月中旬、九月底、十月底，然於被告丁○○辯稱於八十七年九月十六日
    至同年十月二日，尚在觀察勒戒中，不可能販賣安非他命時，警訊筆錄始將購賣
    安非他命時間改為十月中旬、十月底、十一月中旬；且庚○○就該三次購買毒品
    之時間、地點、對象均有矛盾等語（詳原審八十九年六月卅日審判筆錄）。經查
    ：被告二人就編號(3)(4)(5)部分情事，固迭經證人庚○○於警訊、偵審中證述在卷
    （詳臺灣嘉義地方法院檢察署八十七年偵字七二四四、七二四七號卷內八十七年
    十一月二十三日訊問筆錄，原審八十九年六月廿一日訊問筆錄）。惟：被告丁○○於八十七年九月十六日至同年十月二日、八十七年十一月二十三日至同年十
    二月二十一日因毒品危害防制條例案件，經送臺灣嘉義看守所執行觀察勒戒等情
    ，此有臺灣嘉義看守所八十八年三月二十三日嘉所文籍字第０五六三號函附丁○○在臺灣嘉義看守所羈押日期資料一份附卷可查，復有臺灣嘉義地方法院被告全
    國前案紀錄表、臺灣嘉義地方法院檢察署刑案資料查註紀錄表各一份在卷可佐，
    核與被告丁○○所辯相符；而證人庚○○初次所為購買毒品時間之證詞，係經被
    告丁○○辯稱後，始加以塗改等情，業經證人庚○○及製作筆錄之警員戊○○證
    稱明確（詳原審八十八年三月十五日、六月二十一日訊問筆錄），復有嘉義市警
    察局八十七年十一月二十三日偵訊筆錄影本二份分別附於警卷可稽，被告所辯尚
    非無據。參以證人庚○○因八十七年十月七日始因毒品危害防制條例案件，在
    臺灣嘉義看守所執行觀察、勒戒期滿出所，此有臺灣嘉義看守所前揭羈押日期資
    料一份附卷可查，與證人庚○○被查獲時（八十八年十一月二十二日）僅相距月
    餘，對出所日期附近之購毒時間理應記憶清晰，況倘如警訊筆錄記載係於八十七
    年十月中旬、十月底、十一月中旬購買安非他命，最後一次購毒時間亦相距被查
    獲時不過數日，理應記憶猶新，而無三次均錯記之理。再參以證人庚○○於證
    述購毒之聯絡方式、對象、地點，初於警訊中證稱：三次均與丁○○以電話聯絡
    ，第一次由丁○○交付安非他命、第二、三次由甲○○○交付安非他命、地點均
    在丁○○住處前；於偵查中則改為：第一、二次係直接與丁○○聯絡並由其交貨
    ，第三次係與甲○○○聯絡並由其交付，交易地點均在丁○○住處前；於原審調
    查中復稱：第一次係於丁○○家中向丁○○購毒，第二次係以電話聯絡由一名女
    子接聽等情。綜上，證人庚○○就購毒之聯絡方式、時間地點、對象等供詞，前
    後供述不一而顯有矛盾，證人庚○○證言之真實性顯有重大瑕疵；末參以此部分
    犯行除證人庚○○重大瑕疵之證言外，復無其他積極證據足資證明被告二人確有
    附表編號(3)(4)(5)所列販賣毒品予庚○○之犯行，自非得僅以證人庚○○之上開證
    言遽認被告二人確有此犯行，此部分原應就此為無罪之諭知，惟因公訴人認此部
    分與被告二人於附表編號(1)販賣安非他命予庚○○之犯行間，有連續犯之裁判上
    一罪關係，爰不另為無罪之諭知，附此敘明。
  (二)如附表編號(6)部分（原判決買受人庚○○應更正為張圳川），訊之上訴人即被告
    甲○○○堅決否認有何販毒事實，辯稱：八十七年二月九日至八十七年十一月八
    日在服刑，不可能賣毒品給張圳川等語。經查：被告甲○○○就編號(6)部分情事
    ，固迭經證人張圳川於警訊、偵審中證述在卷（詳臺灣嘉義地方法院檢察署八十
    八年偵字六七一號卷八十八年一月二十五日訊問筆錄、原審八十九年一月二十四
日訊問筆錄），然被告甲○○○於八十七年二月九日至八十七年十月一日因麻醉
    藥品管制條例案件，經原審法院判處有期徒刑八月確定，在臺灣嘉義監獄執行、
    於八十七年十一月二十三日至八十七年十二月十一日因毒品危害防制條例案件，
    在臺灣嘉義看守所觀察、勒戒等情，此有臺灣嘉義看守所八十九年六月二十一日
    嘉所文籍字第一一三九號函附甲○○○在監所（嘉義看守所、嘉義監獄鹿草分監
    ）羈押日期資料一份附卷可查，復有臺灣嘉義地方法院被告全國前案紀錄表、臺
    灣嘉義地方法院檢察署刑案資料查註紀錄表各一份在卷可查，被告甲○○○所辯
    服刑期間大致與事實相符，證人張圳川之證詞，已有重大瑕疵，況證人張圳川於
    偵查中訊問之初，否認係向被告甲○○○購賣毒品，參以此部分犯行除證人張圳
    川有重大瑕疵之證言外，復無其他積極證據足資證明被告甲○○○確有販賣毒品
    予張圳川之犯行，自難僅憑證人張圳川上開證言遽認被告甲○○○有此犯行，本
    院原應就此部分判決無罪，惟因公訴人認此部分與被告甲○○○前揭成罪部分，
    有連續犯裁判上一罪關係，爰不就該部分另為無罪之諭知，附此敘明。
據上論斷，應依刑事訴訟法第三百六十九條第一項前段、第三百六十四條、第二百九
十九條第一項前段、毒品危害防制條例第四條第二項、第十八條第一項前段、第十九
條第一項，刑法第十一條前段、第二十八條、第五十六條、第四十七條、第五十九條
，判決如主文。
本案經檢察官曾顯智到庭執行職務。
中    華    民    國      九十      年      一      月      二          日
                                  臺灣高等法院臺南分院刑事第五庭
                                      審判長法官  茆    臺    雲
                                            法官  曾    平    杉
                                            法官  李    文    福
右正本證明與原本無異。
如不服本判決，應於判決送達後十日內向本院提出上訴狀，其未敘述理由者並應於提
出上訴狀後十日內向本院補提理由書（應附繕本)。
                                      法院書記官  李    良    倩
中    華    民    國      九十      年      一      月      三          日
附錄法條：
毒品危害防制條例第四條
製造、運輸、販賣第一級毒品者，處死刑或無期徒刑；處無期徒刑者，得併科新臺幣
一千萬元以下罰金。
製造、運輸、販賣第二級毒品者，處無期徒刑或七年以上有期徒刑，得併科新臺幣七
百萬元以下罰金。
製造、運輸、販賣第三級毒品者，處五年以上有期徒刑，得併科新臺幣五百萬元以下
罰金。
製造、運輸、販賣專供製造或施用毒品之器具者，處一年以上七年以下有期徒刑，得
併科新臺幣一百萬元以下罰金。
前四項之未遂犯罰之。
附表：
┌──┬───────┬───────┬────────────┬───┐
│編號│  販賣時間    │  販賣地點    │販賣之數量、價格(新台幣)│買受人│
├──┼───────┼───────┼────────────┼───┤
│(1)  │八十七年十一月│嘉義縣中埔鄉裕│販賣安非他命一小包，價金│庚○○│
│    │二十三日凌晨一│民村石頭厝七號│五千元，由丁○○指示呂游│      │
│    │時五十分許    │前            │寶釵交付，未遂。        │      │
├──┼───────┼───────┼────────────┼───┤
│(2)  │八十九年一月某│嘉義市○○路二│販賣重量一小包，價金二千│丙○○│
│    │日至二月十八日│一五號或唱將Ｋ│元安非他命，每次均由翁炎│      │
│    │為止，共六次。│ＴＶ旁        │財交付。                │      │
├──┼───────┼───────┼────────────┼───┤
│(3)  │八十七年十月中│嘉義縣中埔鄉裕│販賣重量不詳，價金五千元│庚○○│
│    │旬某日        │民村七號前    │，由丁○○交付毒品。    │      │
├──┼───────┼───────┼────────────┼───┤
│(4)  │八十七年十月底│同右地點      │販賣重量不詳．價金五千元│庚○○│
│    │某日          │              │，由丁○○交付毒品。    │      │
└──┴───────┴───────┴────────────┴───┤
┌──┬───────┬───────┬────────────┬───┐
│(5)  │八十七年十一月│同右地點附近  │販賣重量不詳，價金五千元│庚○○│
│    │中旬某日      │              │，由甲○○○交付毒品。  │      │
├──┼───────┼───────┼────────────┼───┤
│(6)  │八十七年四月初│嘉義縣中埔鄉裕│每次販賣一小包，價金一千│張圳川│
│    │起至八十八年一│民村石頭厝四之│元，由甲○○○交付安非他│    │
│    │月十一日止    │二號張圳川宅內│命。前後共十次。        │      │
└──┴───────┴───────┴────────────┴───┤


司法院資訊處製作；財團法人民間司法改革基金會備份。
